

Erika Valesca Pimentel Keifer Cardoso

Endereço para acessar este CV: http://lattes.cnpq.br/6125619901301309

ID Lattes: 6125619901301309

Última atualização do currículo em 17/02/2021

Mestrado Profissional em Educação - Unasp. Especialização em Metodologias de Ensino. Graduação em Pedagogia pela Universidade do Estado de Minas Gerais UEMG. Atualmente é Coordenadora Pedagógica da Rede Objetivo de Ensino, em SP. Professora de Pós - gradução do Instituto Prominas Serviços Educacionais, Especialista de Educação Básica, efetiva pela Secretaria de Estado de Educação de Minas Gerais. Experiência na área de Educação, com ênfase em Educação Básica e Formação de professores. Domínio do Ensino Híbrido e Plataformas Digitais para a Educação. Mestre no Instituto Lumiar e Orientadora de Estudos de Professores Alfabetizadores - MEC. (Texto informado pelo autor)

Identificação

Nome

Nome em citações bibliográficas

Lattes iD

Erika Valesca Pimentel Keifer Cardoso

CARDOSO, E. V. P. K.

bttp

http://lattes.cnpq.br/6125619901301309

Endereço

Formação acadêmica/titulação

2018 Mestrado profissional em andamento em Educação.

Centro Universitário Adventista de São Paulo, UNASP, Brasil.

Título: ATUAÇÃO DOCENTE NO ENSINO FUNDAMENTAL: QUAIS CONHECIMENTOS? QUAIS

PRÁTICAS?, Ano de Obtenção: .

Orientador: Patrícia Cristina Albieri de Almeida.

Grande área: Ciências Humanas Setores de atividade: Educação.

1995 - 1995 Especialização em Didática - Fundamentos Teóricos da Prática Pedagógica. (Carga Horária: 368h).

Faculdade de Educação São Luís, FESL, Brasil.

Título:
Orientador:

1992 - 1998 Graduação em Pedagogia.

Universidade do Estado de Minas Gerais, UEMG, Brasil.

1987 - 1989 Curso técnico/profissionalizante em Habilitação profissional de magistério de 1º grau (Prof. de 1ª a

4ª série).

Instituto Nossa Senhora do Monte Calvário, INSMC, Brasil.

Formação Complementar

2020 - 2020	Extensão universitária em Competências Gerais na BNCC. (Carga horária: 40h).
	Fundação Lemann, LEMANN, Brasil.
2020 - 2020	Extensão universitária em BNCC e Gestão Escolar. (Carga horária: 30h).
	Ministério da Educação, MEC, Brasil.
2020 - 2020	Extensão universitária em Formação de Facilitadores. (Carga horária: 40h).
	Escola Nacional de Administração Pública, ENAP, Brasil.
2020 - 2020	Extensão universitária em A BNCC na Educação Infantil. (Carga horária: 30h).
	Ministério da Educação, MEC, Brasil.
2020 - 2020	Extensão universitária em Tecnologia da Informação e Comunicação. (Carga horária: 60h).
	Universidade Federal de Goiás, UFG, Brasil.
2020 - 2020	Extensão universitária em Coordenação de Cursos on-line. (Carga horária: 20h).
	Escola Nacional de Administração Pública, ENAP, Brasil.
2020 - 2020	

	extensão universitaria em Formação para Articuladores do Programa de Inovação. (Carga noraria: 180h).
	Ministério da Educação, MEC, Brasil.
2020 - 2020	Educação Cidadã. (Carga horária: 20h).
2020 2020	Ministério da Educação, MEC, Brasil.
2020 - 2020	Técnicas de Lazer e Recreação. (Carga horária: 14h).
2020 2020	Fundação Bradesco, BRADESCO, Brasil.
2020 - 2020	Ensinando com a Web. (Carga horária: 15h).
	Fundação Bradesco, BRADESCO, Brasil.
2020 - 2020	Trilha em Tempos de Home Office. (Carga horária: 15h).
	Veduca, Veduca, Brasil.
2020 - 2020	Deenvolvimento Profissional. (Carga horária: 20h).
	Fundação Bradesco, BRADESCO, Brasil.
2020 - 2020	A BNCC nos Anos Iniciais do Ensino Fundamental. (Carga horária: 30h).
	Ministério da Educação, MEC, Brasil.
2020 - 2020	Congresso Digital para Educadores. (Carga horária: 6h).
	Arvore Educação, AE, Brasil.
2020 - 2020	LGBT+ Conceitos e Histórias. (Carga horária: 6h).
	Veduca, Veduca, Brasil.
2020 - 2020	Postura e Imagem Profissional. (Carga horária: 20h).
	Fundação Bradesco, BRADESCO, Brasil.
2020 - 2020	Formação de Conteudistas para cursos virtuais. (Carga horária: 5h).
	Escola Nacional de Administração Pública, ENAP, Brasil.
2020 - 2020	Google For Education. (Carga horária: 40h).
	Foreducation EdTech, G SUÍTE, Estados Unidos.
2020 - 2020	Organização Pessoal. (Carga horária: 10h).
	Fundação Bradesco, BRADESCO, Brasil.
2020 - 2020	Formação Pedagógica Dialógica. (Carga horária: 4h).
2020 2020	Instituto Natura, NATURA, Brasil.
2020 - 2020	Atendimento ao Público. (Carga horária: 10h).
2020 2020	Fundação Bradesco, BRADESCO, Brasil.
2020 - 2020	Um por todos e todos por um. (Carga horária: 40h).
2020 - 2020	Escola Nacional de Administração Pública, ENAP, Brasil. Análise Ex Ante de Políticas Públicas. (Carga horária: 40h).
2020 - 2020	Escola Nacional de Administração Pública, ENAP, Brasil.
2020 - 2020	Como criar vídeos na educação. (Carga horária: 40h).
2020 2020	Youtube Edu, YOUTUBE, Brasil.
2020 - 2020	Motivação em sala de aula: elementos para uma boa prática docente. (Carga horária: 15h).
	Universidade Federal de São Carlos, UFSCAR, Brasil.
2018 - 2018	Saúde Mental na Escola. (Carga horária: 15h).
	Associação Nova Escola, NOVA ESCOLA, Brasil.
2017 - 2017	Formação em Serviço para Diretores e Pedagogos da Educação Infantil. (Carga horária: 4h).
	Secretaria de Educação de Sete Lagoas, SESL, Brasil.
2017 - 2017	Palestra - Planejamento Familiar. (Carga horária: 2h).
	UNIMED - Viver BEM, UVB, Brasil.
2016 - 2016	Formação de Orientadores de Estudos no Seminário Final - PNAIC. (Carga horária: 8h).
	Centro de alfabetização, leitura e escrita Fae - UFMG, CEALE, Brasil.
2015 - 2015	Formação de Orientadores de Estudos no Seminário Final - PNAIC. (Carga horária: 8h).
	Centro de alfabetização, leitura e escrita Fae - UFMG, CEALE, Brasil.
2011 - 2011	Programa de Educaão e Treinamento. (Carga horária: 8h).
	Faculdade Pitágoras, UNIMINAS, Brasil.
2007 - 2007	Formação de Multiplicadores do Programa Semendo. (Carga horária: 4h).
	Federação da Agricultura e Pecuária do Estado de Minas Gerais, FAEMG, Brasil.
2004 - 2004	Programa de Educação e Treinamnento. (Carga horária: 4h).
2002 2002	Faculdade Pitágoras, UNIMINAS, Brasil.
2003 - 2003	Programa de Educaão e Treinamento. (Carga horária: 26h).
2001 2001	Faculdade Pitágoras, UNIMINAS, Brasil.
2001 - 2001	Programa de Capacitação de Professores - Fase Escola Sagarana (Procap). (Carga horária: 180h).
1004 - 1004	Secretaria de Estado de Educação (MG), SEE, Brasil.
1994 - 1994	Curso - Atualização do Pré-escolar. (Carga horária: 8h). Secretaria de Estado de Educação (MG), SEE, Brasil.
1989 - 1989	Curso - Aperfeiçoamento em Psicomotricidade e Educação artística Manual. (Carga horária: 40h).
1333 1303	Instituto Pedagógico Pequeno Príncipe, IPPP, Brasil.
1989 - 1989	Curso - Atualização de Métodos de Alfabetização. (Carga horária: 40h).
100	Listolainho do Arteo Drimeiros Memonteo Ltde, LIADM, Dresil

Hotelzinho de Artes Primeiros Momentos Ltda, HAPM, Brasil.

Extensão universitária em Formação para Articuladores do Programa de Inovação. (Carga horária:

Atuação Profissional

Vínculo institucional

2013 - Atual Vínculo: Outro, Enquadramento Funcional: Efetivo

Faculdades Ciências da Vida, FCV, Brasil.

Vínculo institucional

2020 - Atual Vínculo: Celetista, Enquadramento Funcional: Coordenadora Pedagógica, Carga horária: 40

Vínculo institucional

2015 - 2019 Vínculo: Servidor Público, Enquadramento Funcional: Pedagoga, Carga horária: 20

Vínculo institucional

2015 - 2018 Vínculo: Celetista, Enquadramento Funcional: Professor titular, Carga horária: 10

Outras informações Professora das disciplinas: Sociologia e Filosofia para os cursos: Psicologia, Ciências Contábeis,

Administração e Engenharia Mecânica

Campanha Nacional de Escolas da Comunidade, CNEC, Brasil.

Vínculo institucional

2003 - 2006 Vínculo: , Enquadramento Funcional: Professora, Carga horária: 25

Instituto Prominas Serviços Educacionais, PROMINAS, Brasil.

Vínculo institucional

2017 - Atual Vínculo: Prestadora Serviços, Enquadramento Funcional: Professora de pos gradução, Carga

horária: 8

Outras informações Professora da pós graduação de pedagogia com ênfase em inclusão

Instituto Guimarães Rosa, IGR, Brasil.

Vínculo institucional

2007 - 2012 Vínculo: Celetista, Enquadramento Funcional: Professora do Ensino Fundamental 1, Carga horária:

20

Outras informações 01/08/2007 a 09/03/2012 Professora do Ensino fundamental I 31/01/2011 a 31/12/2011 Coordenou

o Ensino médio

Colégio Cenecista Márcio Paulino, CENECISTA, Brasil.

Vínculo institucional

2003 - 2003 Vínculo: Celetista, Enquadramento Funcional: Coordenadora pedagógica e Professora, Carga

horária: 25

Outras informações -> Coordenadora Pedagógica -> Professora Fundamental II

Instituto Lumiar, LUMIAR, Brasil.

Vínculo institucional

2019 - 2019 Vínculo: Mestre, Enquadramento Funcional: Colaborador, Carga horária: 10

Prefeitura Municipal de Santo Antônio do Pinhal, SAP, Brasil.

Vínculo institucional

2019 - 2019 Vínculo: Professor Visitante, Enquadramento Funcional: Professor substituto do município, Carga

horária: 40

Rede Objetivo, RO, Brasil.

Vínculo institucional

2020 - Atual Vínculo: Celetista, Enquadramento Funcional: Coordenadora Pedagógica, Carga horária: 40

Atividades

03/2020 - Atual Ensino,

Disciplinas ministradas

Formação de Professores do Fund I e Ed. Infantil

Outros Projetos

2020 - Atual Happy Hour Afetivo 2020

Descrição: Com objetivo de trabalhar habilidades socioemocionais com a equipe de professores do Colégio Brasil Objetivo, toda sexta-feira, depois do horário de aula, fazemos um encontro virtual, durante meia hora, para uma roda de conversa. Sempre temos um(a) convidado(a) especial, um

psicólogo, médico, nutricionista e outros. Esse momentos tem trazido enormes benefícios para a equipe e consequentemente, para os alunos e suas famílias..

Situação: Em andamento; Natureza: Outra.

Alunos envolvidos: Graduação: (15) / Especialização: (3) / Mestrado acadêmico: (2) / Mestrado profissional: (1) .

Integrantes: Erika Valesca Pimentel Keifer Cardoso - Coordenador / Luciana Cassino - Integrante /

Jordana Fantini - Integrante / Ingrid Chiullo - Integrante.

Projeto Educação em Tempo Integral - PROETI

Situação: Concluído; Natureza: Outra.

Integrantes: Erika Valesca Pimentel Keifer Cardoso - Coordenador / Ana Lúcia Almedia Gazzola - Integrante.

Revisor de periódico

2016 - Atual Periódico: RBCV - Revista Brasileira de Ciências da Vida

Áreas de atuação

1.	Grande area: Ciencias Humanas / Area: Educação / Subarea: Assessor Pedagogico/Especialidade:
	Especialista de Educação Básica.
2.	Grande área: Ciências Humanas / Área: Educação / Subárea: Formação de Professores.
3.	Grande área: Ciências Humanas / Área: Educação / Subárea: Alfabetização.
4.	Grande área: Ciências Humanas / Área: Educação / Subárea: Metodologias Ativas.
5.	Grande área: Ciências Humanas / Área: Educação / Subárea: Coordenação Pedagógica.

Idiomas

2014 - 2014

Espanhol	Compreende Pouco, Fala Pouco, Lê Bem, Escreve Pouco.
Inglês	Compreende Pouco, Fala Pouco, Lê Pouco, Escreve Pouco.
Italiano	Compreende Pouco, Fala Pouco, Lê Pouco, Escreve Pouco.

Produções

Produção bibliográfica

Demais tipos de produção técnica

1. CARDOSO, E. V. P. K.. Curso - Aperfeiçoamento em Pré-Escolar. 2012. .

Bancas

Participação em bancas de trabalhos de conclusão

Trabalhos de conclusão de curso de graduação

- CARDOSO, E. V. P. K.; DIAS, F. C. T.; PAULA, P. L. D.. Participação em banca de Madalena da Conceição Ribeiro L'Abbate.A promoção da convivência familiar e comunitária às crianças e adolescentes em acolhimento institucional em Sete Lagoas/MG. 2017. Trabalho de Conclusão de Curso (Graduação em Psicologia) - Faculdades Ciências da Vida.
- CARDOSO, E. V. P. K.; CARVALHO, T. M.; SOARES, R. R. B.. Participação em banca de Bárbara Ferreira Fraga. Um estudo de caso sobre as contribuições da orientaçõa profissional na juventude. 2017. Trabalho de Conclusão de Curso (Graduação em Psicologia) - Faculdades Ciências da Vida.
- 3. CARDOSO, E. V. P. K.; FONSECA, D. G. P.; BARCELOS, K. L.. Participação em banca de Ana Iraci da Silva Santana. As vivências na implantação do protocolo cirurgias seguras em um hospital de pequeno porte de Sete Lagoas, Minas Gerai. 2016. Trabalho de Conclusão de Curso (Graduação em Enfermagem) Faculdades Ciências da Vida.

L. CARDOSO, E. V. P. K.. I Seminário de Administração e Ciências Contábeis. 2017. Faculdades Ciências da Vida.

Eventos

Participação em eventos, congressos, exposições e feiras

- 1. 1º Flicon Brasil Metodologias Ativas no Ensino Superior. 2017. (Encontro).
- 2. Encontro Regional de Diretores e Especialista em Educação Básica das Escolas Públicas Estaduais. 2017. (Encontro).
- **3.** Escola em Movimento. 2017. (Outra).
- 4. Semana da Inclusão. 2017. (Outra).
- **5.** Semana Acadêmica e Mostra de Profissões FCV. 2016. (Encontro).
- **6.** 3º Projeto Integrado Trilhando Competências. 2015. (Outra).
- **7.** I Forum de Ações Afirmativas de Minas Gerais. 2015. (Outra).
- **8.** Encontro de Educadores Cenecista. 2005. (Encontro).

Organização de eventos, congressos, exposições e feiras

1. CARDOSO, E. V. P. K.; OLIVEIRA, D. C. G. . Semana Acadêmica e Mostra de Profissões FCV. 2017. (Outro).

Orientações

Orientações e supervisões concluídas

Orientações de outra natureza

- 1. 1º período de Ciências Contábeis. O benefício da contabilidade ambiental nas organizações. 2017. Orientação de outra natureza. (Ciências Contábeis) Faculdades Ciências da Vida. Orientador: Erika Valesca Pimentel Keifer Cardoso.
- 2. Professores da Escola Estadual João Fernandino Júnior. Programa de Formação de professores do PNAIC. 2016. Orientação de outra natureza. (Programa de Formação Continuada de professores do Pacto Nacional) Secretaria de Estado de Educação (MG). Orientador: Erika Valesca Pimentel Keifer Cardoso.
- **3.** Professores da rede pública. Alfabetização na Idade certa. 2016. Orientação de outra natureza. (Programa de Formação Continuada de professores do Pacto Nacional) Secretaria de Estado de Educação (MG). Orientador: Erika Valesca Pimentel Keifer Cardoso.
- 4. Professores da rede pública. Pacto Nacional pela Alfabetização na Idade certa. 2015. Orientação de outra natureza. (Pacto Nacional pela Alfabetização na Idade Certa) Centro de alfabetização, leitura e escrita Fae UFMG. Orientador: Erika Valesca Pimentel Keifer Cardoso.
- 5. Professores da rede pública. Programa de Formação continuada de Professores do PNAIC Língua Portuguesa. 2013. Orientação de outra natureza. (Programa de Formação Continuada de professores do Pacto Nacional) Universidade do Estado de Minas Gerais. Orientador: Erika Valesca Pimentel Keifer Cardoso.

Inovação

Outros projetos

2020 - Atual

Happy Hour Afetivo 2020

Descrição: Com objetivo de trabalhar habilidades socioemocionais com a equipe de professores do Colégio Brasil Objetivo, toda sexta-feira, depois do horário de aula, fazemos um encontro virtual, durante meia hora, para uma roda de conversa. Sempre temos um(a) convidado(a) especial, um psicólogo, médico, nutricionista e outros. Esse momentos tem trazido enormes benefícios para a equipe e consequentemente, para os alunos e suas famílias..

Situação: Em andamento; Natureza: Outra.

Alunos envolvidos: Graduação: (15) / Especialização: (3) / Mestrado acadêmico: (2) / Mestrado profissional: (1) .

Integrantes: Erika Valesca Pimentel Keifer Cardoso - Coordenador / Luciana Cassino - Integrante / Jordana Fantini - Integrante / Ingrid Chiullo - Integrante.